【裁判字號】    98,上訴,478
【裁判日期】    981021
【裁判案由】    毒品危害防制條例
【裁判全文】
臺灣高等法院臺南分院刑事判決         98年度上訴字第478號
上訴人即被告  丁○○
選任辯護人  蘇正信律師
            蔡進欽律師
            蔡弘琳律師
上訴人即被告  戊○○
選任辯護人  林樹根律師
            洪茂松律師
            邱麗妃律師
上訴人即被告  乙○○
選任辯護人  傅美櫻律師
            郭宗塘律師
            林怡靖律師
上訴人即被告  甲○○
選任辯護人  賴鴻鳴律師
            黃俊達律師
            蘇文斌律師
上訴人即被告  丙○○
選任辯護人  陳慶鴻律師
上列上訴人即被告因毒品危害防制條例案件，不服臺灣臺南地方
法院96年度訴字第1495號中華民國98年1月5日第一審判決（起訴
案號：臺灣臺南地方法院檢察署96年度偵字第4952號、5047號、
5048號、5049號、5417號），提起上訴，本院判決如下：
    主  文
原判決撤銷。
甲○○犯販賣第三級毒品罪，共七罪，各處如附表一所示之刑。
販賣毒品所得財物共新臺幣貳拾萬肆仟玖佰元均沒收，如全部
或一部不能沒收時，以其財產抵償之。扣案如附表一之一所示之
物均沒收。又轉讓第三級毒品，處有期徒刑肆月；減為有期徒刑
貳月。應執行有期徒刑肆年。販賣毒品所得財物共新臺幣貳拾
萬肆仟玖佰元均沒收。如全部或一部不能沒收時，以其財產抵償
之。扣案如附表一之一所示之物均沒收。
丁○○犯販賣第三級毒品罪，共三罪，各處如附表二所示之刑。
販賣毒品所得財物共新臺幣壹拾萬伍仟元沒收，如全部或一部不
能沒收時，以其財產抵償之。扣案如附表二之一所示之物均沒收
。應執行有期徒刑年。販賣毒品所得財物共新臺幣壹拾萬伍仟
元均沒收，如全部或一部不能沒收時，以其財產抵償之。扣案如
附表二之一所示之物均沒收。
戊○○犯販賣第三級毒品罪，共二罪，各處如附表三所示之刑。
販賣毒品所得財物共新臺幣壹萬貳仟元沒收，如全部或一部不能
沒收時，以其財產抵償之。扣案如附表三之一所示之物均沒收。
應執行有期徒刑伍年陸月。販賣毒品所得財物共新臺幣壹萬貳仟
元沒收，如全部或一部不能沒收時，以其財產抵償之。扣案如附
表三之一所示之物均沒收。
乙○○共同販賣第二級毒品，處有期徒刑年捌月。販賣第二級
毒品所得財物新臺幣壹仟伍佰元，與丙○○連帶沒收，如全部或
一部不能沒收時，以乙○○、丙○○財產連帶抵償之。又販賣第
三級毒品所得財物新臺幣壹仟伍佰元，與己○○及丙○○連帶沒
收，如全部或一部不能沒收時，以乙○○、己○○、丙○○財產
連帶抵償之。扣案如附表四之一編號三、附表五之一編號二所示
之物均沒收銷燬。其餘如附表四之一編號一、二、四至八及附表
五之一編號一、三、四所示之物均沒收。其餘被訴轉讓第三級毒
品部分，無罪。
丙○○共同販賣第二級毒品，處有期徒刑肆年。販賣第二級毒品
所得財物新臺幣壹仟伍佰元，與乙○○連帶沒收，如全部或一部
不能沒收時，以乙○○、丙○○財產連帶抵償之。又販賣第三級
毒品所得財物新臺幣壹仟伍佰元，與己○○及乙○○連帶沒收，
如全部或一部不能沒收時，以乙○○、己○○、丙○○財產連帶
抵償之。扣案如附表四之一編號三、附表五之一編號二所示之物
均沒收銷燬。其餘如附表四之一編號一、二、四至八及附表五之
一編號一、三、四所示之物均沒收。
    事  實
壹、甲○○部分：
  一、甲○○綽號「達哥」，其明知愷他命（Ketamine，又稱K
      他命）係毒品危害防制條例所明定之第三級毒品，依法不
      得販賣，竟意圖營利，以其所有如附表一之一編號4之行
      動電話為聯絡工具，先後於下列時間、地點販賣第三級毒
      品愷他命：
    (一)於95年底某日，在臺南縣新營市路邊，以每公克新臺幣（
      以下同）580元之價格，販售5公克愷他命予乙○○1次，
      販毒所得2,900元。
    (二)於96年農曆年前後，在臺南縣新營市路邊，以每公克580
      元之價格，販售100公克愷他命予乙○○1次，販毒所得58
      ,000元。
    (三)於95年12月至96年3月間某日，在臺南縣新營市某處，以
      每公克580元之價格，販售50公克之愷他命予己○○1次，
      販毒得29,000元。
    (四)於95年12月至96年3月間某日，在臺南縣新營市某處，以
      每公克580元之價格，販售50公克之愷他命予己○○1次，
      販毒得29,000元。
    (五)於95年12月至96年3月間某日，在臺南縣新營市某處，以
      每公克580元之價格，販售50公克之愷他命予己○○1次，
      販毒得29,000元。
    (六)於95年12月至96年3月間某日，在臺南縣新營市某處，以
      每公克580元之價格，販售50公克之愷他命予己○○1次，
      販毒得29,000元。
    (七)於95年12月至96年3月間某日，在臺南縣新營市某處，以
      每公克580元之價格，販售100公克之愷他命予己○○1次
      ，販毒得58,000元。
  二、甲○○另基於轉讓第三級毒品愷他命之犯意，於96年初在
      其位於臺南縣新營市○○街之租屋處，無償提供個人吸食
      之微量愷他命予己○○施用1次。
  三、警方於96年3月16日上午11時30分在臺南縣新營市○○街4
      6號4樓之3查獲甲○○，並扣得如附表一之一編號1所示之
      第三級毒品愷他命及甲○○所有供販賣毒品愷他命所用，
      如附表一之一編號2-7所示之物。另扣得甲○○所有制式
      子彈3顆、簽賭歷史總帳6張、協議書1張、現金182,700元
      及臺南縣新營市嘉芳里茄苳腳11之3號所查扣之行動電話1
      具（含SIM卡，門號0000000000號）、第一商業銀行新營
      分行存款單1張、雜記紙5張、汽車買賣合約書1份、信封1
      個。
貳、丁○○部分：
  一、丁○○明知愷他命係毒品危害防制條例所明定之第三級毒
      品，依法不得販賣，竟意圖營利，自95年10月起，以其所
      有之行動電話0000000000號為聯絡工具，在丁○○位於台
      南市○○街363號9樓之11租處，以每公克700元之價格，
      販賣第三級毒品愷他命予己○○3次，每次50公克，販毒
      所得共105,000元。
  二、警方於96年3月16日上午10時20分在臺南市○○街363號9
      樓之11查獲丁○○，並扣得如附表二之一編號1所示之第
      三級毒品愷他命及丁○○所有供販賣毒品愷他命所用，如
      附表二之一編號2-5所示之物。另扣得與本案無關之存摺1
      本、雜記紙及標會單2張、現金32,250元、愷他命吸食工
      具2組等物。
、戊○○部分：
  一、戊○○亦明知愷他命為毒品危害防制條例明定之第三級毒
      品，依法不得販賣，竟意圖營利，分別於：
    (一)95年11月6日下午11時35分許，在臺南縣新營市○○街附
      近，以每公克600元之價格，販賣第三級毒品愷他命1包5
      公克予己○○，販毒所得金額3,000元。
    (二)95年11月8日下午9時35分許，在臺南縣新營市○○○街附
      近，以每公克600元之價格，販賣第三級毒品愷他命1包15
      公克予己○○，販毒所得金額9,000元。
  二、警方於96年3月16日上午10時許在臺南縣白河鎮○○街86
      之2號查獲戊○○，並扣得如附表三之一編號1所示之第三
      級毒品愷他命及編號2-4所示，戊○○所有供販賣第三級
      毒品所用之物。
肆、乙○○、丙○○部分：
  一、己○○（未上訴，已確定）、乙○○、丙○○三人出於共
      同販賣第三級毒品愷他命之犯意聯絡，由己○○負責提供
      愷他命，交予乙○○、丙○○二人各保管部分伺機出售。
      另丙○○、乙○○二人則出於共同販賣第二級毒品搖頭丸
      （MDMA）之犯意聯絡，由丙○○出資購買搖頭丸，同由二
      人各自保管部分伺機販賣。嗣於上開合夥期間內，有綽號
      「阿香」、「弄仔」、「菜鳥」等人，因知悉乙○○販賣
      上開毒品，乃於95年11月間，共同出資3,000元，在台南
      市東區國賓戲院2樓之PUB內向乙○○購買價值1,500元之
      搖頭丸3顆及價值1,500元之愷他命3公克，共計販得3,000
      元。
  二、警方於96年3月16日上午10時10分在臺南縣新營市○○路6
      5號查獲丙○○，並扣得如附表五之一編號1所示之第三級
      毒品愷他命、編號2所示之第二級毒品搖頭丸及編號3、4
      所示，丙○○所有供販賣第二、三級毒品所用之物。並於
      96年3月16日上午10時在臺南縣新營市○○路620巷15弄24
      號3樓查獲乙○○，並扣得如附表四之一編號1所示之第三
      級毒品愷他命、編號2所示之第二級毒品搖頭丸及編號3-7
      所示，乙○○所有供販賣第二、三級毒品所用之物。
伍、案經臺南縣警察局永康分局、佳里分局、歸仁分局、台南市
    警察局第五分局及行政院海岸巡防署南部地區巡防局機動查
    緝隊報告臺灣台南地方法院檢察署檢察官偵查起訴。
    理  由
甲、程序方面：
  一、本案公訴人就起訴書起訴事實於原審審理時為下列主張，
      是否足以拘束法院，而影響審判範圍，茲分述如下：
    (一)按檢察官代表國家提起公訴，依檢察一體原則，到庭實行
      公訴之檢察官如發現起訴書認事用法有明顯錯誤，固得本
      於自己確信之法律見解，於論告時變更起訴之法條，或另
      為其他適當之主張。然刑事訴訟之審判，係採彈劾主義，
      亦即不告不理原則，法院對於被告之行為，應受審判之對
      象（範圍），乃指起訴書（或自訴狀）所記載之被告「犯
      罪事實」（包括與之有連續犯、想像競合犯、牽連犯等具
      有同一案件關係之犯罪事實）而言。起訴係一種訴訟上之
      請求，犯罪已經起訴，產生訴訟繫屬及訴訟關係，法院即
      有審判之權利及義務。是以若起訴書犯罪事實欄內，對此
      項行為已予以記載，即為法院應予審判之對象。審判之事
      實範圍，既以起訴之事實（包括擴張之事實）為範圍，如
      事實已經起訴而未予裁判，自屬違背法令，此觀刑事訴訟
      法第379條第12款規定自明。訴經提起後，於符合同法第2
      65條之規定，固許檢察官得為訴之追加，但仍以舊訴之存
      在為前提；必要時，檢察官亦得依同法第269條規定，以
      「撤回書」敘述理由請求撤回起訴；惟單一案件之事實，
      僅就一部分事實撤回起訴，基於審判不可分之關係，並不
      生撤回效力，而犯罪事實之一部減縮（即起訴事實大於判
      決事實），應分別情形於理由內為說明，刑事訴訟法對此
      尚無所謂擬制撤回起訴之規定。又本法亦無如民事訴訟法
      設有訴之變更之規定，得許檢察官就其所起訴之被告或犯
      罪事實加以變更，其聲請變更，除係具有另一訴訟之情形
      ，應分別辦理外，並不生訴訟法上之效力，法院自不受其
      拘束。司法審判實務中，到庭實行公訴之檢察官於其提出
      之「論告書」或於言詞辯論時所為之主張或陳述，常有與
      起訴書所載犯罪事實不盡相同之情形。於此，應先究明其
      論告時之所述，究屬訴之追加、撤回或變更範疇，抑或原
      本係屬於起訴效力所及之他部事實之擴張、或起訴事實之
      一部減縮，而異其處理方式（如屬後者事實之擴張、減縮
      ，應僅在促使法院之注意，非屬訴訟上之請求）。除撤回
      起訴已生效力，其訴訟關係已不存在，法院無從加以裁判
      外，其他各種情形，法院自不得僅就檢察官論告時所陳述
      或主張之事實為裁判，而置原起訴事實於不顧（最高法院
      95年度台上字第2633號判決參照）。
    (二)起訴書第2頁倒數第2行記載：「或與乙○○互相調貨」等
      語。經公訴人於原審97年12月25日審理時陳稱：「僅為事
      實上描述，應為販賣予乙○○犯罪事實之一部分」等語（
      原審卷3第4頁）。查被告甲○○販賣第三級毒品愷他命予
      乙○○部分之事實，為起訴書所載之起訴範圍（起訴書第
      2頁最後一行至第3頁第1-2行）。公訴人主張被告甲○○
      與乙○○互相調貨為販賣事實之一部，僅屬事實上描述，
      並無犯罪事實之變更、減縮或追加等情事，法院自應僅就
      起訴書起訴被告甲○○販賣毒品予乙○○之各次犯行審理
      。
    (三)起訴書第2頁倒數第1行記載：「甲○○再以一公克600-65
      0元之價格，轉賣予阿文」等語。經公訴人於原審97年5月
      6日審理時陳稱：「僅為事實上描述，不在起訴範圍之內
      」等語（原審卷1第256頁）。原判決復於理由內敘明：「
      公訴檢察官於97年5月6日準備程序以言詞減縮販賣愷他命
      予阿文之人之犯罪事實」（原審判決書第5頁倒數第6行）
      。惟起訴書既已起訴被告甲○○販賣第三級毒品愷他命予
      綽號「阿文」之人，其起訴事實既已特定，已生訴訟上請
      求之效力。公訴人既未以撤回書撤回此一部分之起訴，原
      審仍應依法審判。原判決未予調查審認，有漏未判決情事
      。
    (四)起訴書第3頁倒數第15行記載：「丁○○另賣給綽號標仔
      之不詳姓名男子2次，每次五之一○公克，每公克700元」
      等語。經公訴人於原審97年8月7日審理時陳稱：「減縮丁○○販賣愷他命予標仔兩次之犯罪事實」等語（原審卷2
      第114頁）。惟起訴書既已起訴被告丁○○販賣第三級毒
      品愷他命予綽號「標仔」之人兩次，其起訴事實既已特定
      ，已生訴訟上請求之效力。公訴人既未以撤回書撤回此一
      部分之起訴，原審仍應依法審判。原判決未予調查審認，
      有漏未判決情事。
    (五)起訴書第3頁倒數第8行記載：「戊○○於95年9月至12月
      販賣愷他命予己○○及其他不特定人」等語。經公訴人於
      原審97年12月25日審理時陳稱：「犯罪事實三部分有記載
      被告戊○○販賣愷他命予不特定人部分予以減縮」等語（
      原審卷3第4頁）。惟起訴書既已起訴被告戊○○販賣第三
      級毒品愷他命予不特定之人之事實，其起訴事實既已特定
      ，已生訴訟上請求之效力。公訴人既未以撤回書撤回此一
      部分之起訴，原審仍應依法審判。原判決未予調查審認，
      有漏未判決情事。
    (六)起訴書第4頁倒數第8行記載：『乙○○另於96年3月11日
      至高雄九如交流道處向「蔣阿」購買搖頭丸及愷他命，並
      將愷他命轉讓予綽號「菜鳥」之男子』等語。經原審於97
      年3月4日準備程序進行調查後，將「被告乙○○於96年3
      月11日向「蔣阿」購買搖頭丸及愷他命後，曾販賣1公克
      之愷他命予綽號「菜鳥」之男子，金額為800元』等事實
      ，列為不爭執事項，公訴人亦表示無意見（原審卷1第207
      頁）。原判決即逕予敘明：「公訴人於97年3月4日準備程
      序以言詞更正起訴書記載轉讓愷他命、搖頭丸予阿香、弄
      仔、菜鳥之事實為販賣」（原審判決第6頁倒數第19行）
      。姑不論公訴人有無變更犯罪事實之真意，縱認公訴人變
      更被告乙○○轉讓犯行為販賣，惟轉讓與販賣之基本社會
      事實不同，本不得變更，縱經變更，亦不生訴訟法上效力
      。原審逕就販賣審理，自非合法。仍應依起訴書所載轉讓
      犯行審理。
    (七)起訴書犯罪事實六記載：「己○○及乙○○另與知情而有
      犯意聯絡之丙○○相配合，共同將愷他命及乙○○將搖頭
      丸交付丙○○保管，供己○○或乙○○取用販賣，或依乙○○指示將毒品直接交付予購買者，或自行販賣予他人，
      由丙○○持至新營市○○路二樓交付」等語。公訴人於原
      審97年12月25日審理時陳稱：「犯罪事實五乙○○販賣毒
      品給阿香等人部分，業據證人己○○證述屬於被告乙○○
      、丙○○共同販賣部分，應屬於犯罪事實六之擴充」等語
      （原審卷3第4頁）。原判決因而於理由內敘明：「被告己○○、乙○○、丙○○共同販賣愷他命及被告乙○○、丙○○二人共同販賣搖頭丸部分，97年12月25日審判期日以
      言詞說明犯罪事實五乙○○販賣毒品給阿香等人部分，應
      屬犯罪事實六之擴充」（原審判決書第6頁倒數第13行以
      下）。查起訴書就被告己○○、乙○○及丙○○共同販賣
      第三級毒品愷他命；及被告乙○○、丙○○共同販賣第二
      級毒品搖頭丸之事實既已起訴，惟並未特定販售之對象。
      公訴人於審判時就販售對象予以補充，使起訴事實趨於完
      整、特定，以利審判。查並無犯罪事實之變更、減縮或追
      加等情事，法院自應就公訴人特定後之犯罪事實審理。
  二、原判決如附件所示漏未判決部分，非本院審理範圍：
    (一)按法院就檢察官起訴之被告犯罪事實，有全部加以審判之
      義務，同一被告經檢察官提起公訴之犯罪事實，倘具有可
      分之數罪，而應併合處罰之案件，則法院如就其中一罪或
      數罪漏未審判，固應由原漏判法院補行判決即可（最高法
      院92年度台上字第2359號判決參照）。而已經起訴而第一
      審漏未裁判之事項，與其已判決上訴之部分，如係各別獨
      立，並無審判不可分之關係，且未經當事人上訴時，依刑
      事訴訟法第358條（即現行法第366條）之規定，固不屬第
      二審法院之審判範圍（最高法院29年上字第3818號判例參
      照）。
    (二)經對照起訴書犯罪事實與原判決書認定結果，原審除有上
      開漏未判決情事外，尚有已起訴事實，但未經公訴人主張
      減縮，而原判決亦未調查審認之漏未判決情事。而上訴人
      即本案被告上訴範圍，均為原判決認定被告有罪部分，檢
      察官則未提起上訴。而被告等販賣或轉讓毒品，各次犯行
      間並無集合犯實質上一罪關係，應併合處罰（詳下述）。
      依上開說明，原判決漏未判決部分，與被告已判決上訴部
      分，均係各別獨立，並無審判不可分之關係，且未經上訴
      ，自不屬本院之審判範圍。
  三、原判決有如附件所示就未請求事項予以判決部分，仍為本
      院審判範圍：
    (一)按法院不得就未經起訴之犯罪審判，刑事訴訟法第268條
      定有明文。犯罪事實是否已起訴，應以檢察官起訴書犯罪
      事實欄記載為準，苟起訴書犯罪事實欄未記載之犯罪事實
      ，不得認為已起訴，除與起訴論罪部分有一罪之關係，為
      起訴效力所及，應併予審判者外，未經起訴之犯罪事實不
      得予以審判，否則，即有未受請求之事項予以判決之違法
      。
    (二)查原判決認定被告甲○○以每公克580元價格，販賣5公克
      愷他命予乙○○部分之事實（原審判決書第3頁），查非
      起訴書起訴範圍。原審遽予審判，自有未受請求事項予以
      判決之違法。既經被告甲○○提起上訴，自屬本院之審判
      範圍。
  四、基上說明，本案起訴範圍、原審有無依法審判或漏未判決
      及本院應予審判之上訴範圍，爰整理如附件所示。
  五、證據能力部分：
    (一)證人己○○於警訊、偵查中供述就被告戊○○而言，均具
      有證據能力：
      1.按被告以外之人於偵查中向檢察官所為之陳述，除顯有
        不可信之情況者外，得為證據，刑事訴訟法第159條之1
        第2項定有明文。考諸上開規定之立法意旨，係因檢察
        官依法有訊問被告、證人及鑑定人之權，證人、鑑定人
        並須依法「具結」，且檢察官向被告以外之人所取得之
        陳述，原則上均能遵守法律規定，不致違法取供，其可
        信性極高，為兼顧理論與實務，因而規定除顯有不可信
        之情況者外，得為證據。至於上開所謂「不可信之情況
        」，則應由法院審酌被告以外之人於陳述時之外在環境
        及情況而為判斷。經查，證人己○○於96年3月16日檢
        察官偵查中，就有關被告戊○○涉嫌販毒之事實所為之
        證述，業經檢察官訊問中，以證人身分令其具結後而為
        證述，被告戊○○及其辯護人亦無證據證明戊○○上開
        證述有何顯不可信之情況，依上開規定，證人己○○於
        檢察官偵查中所為上開證述，自得作為證據。
      2.另按被告以外之人於檢察事務官、司法警察官或司法警
        察調查中所為之陳述，與審判中不符時，其先前之陳述
        具有較可信之特別情況，且為證明犯罪事實存否所必要
        者，得為證據，刑事訴訟法第159條之2定有明文。所謂
        不符，非僅陳述本身遣詞用字之形式上不符，必其前後
        所為自相矛盾，導致關於主要事實應異其認定之情形，
        始足當之；又是否有較可信之特別情況而具可信性，除
        依其陳述時之外部附隨環境或條件，觀察其是否非有計
        畫、蘊藏特定動機或昧於感情所為，乃係出乎自然、本
        能之客觀陳述，而為判斷外，固非不得併就其陳述內容
        之完整性、邏輯合理性予以綜合考量，比較前後之陳述
        ，擇其完整而論理合於邏輯者認較為可信，然此與其陳
        述內容是否真實等證明力如何之論斷，係以陳述先有證
        據能力為前提者，層次有別，不容混淆（最高法院96年
        度台上字第5800號判決參照）。而所稱為證明犯罪事實
        存否所必要者，必須達不可或缺之程度，係指就具體個
        案案情及相關卷證判斷，為發現實質真實目的，認為除
        該項審判外之陳述外，已無從再就同一供述者，取得與
        其上開審判外陳述之相同供述內容，倘以其他證據代替
        ，亦無從達到同一目的之情形而言（最高法院95年度台
        上字第4414號判決參照）。又上開規定必其陳述「與審
        判中不符」，且符合「具有較可信之特別情況」及「為
        證明犯罪事實存否所必要者」，始有適用之餘地。倘其
        陳述與審判中相符時，即應以審判中經具結、交互詰問
        之陳述，採為證據（最高法院96年度台上字第5638號判
        決參照）。經查，證人己○○於警詢中所為之陳述，固
        屬被告以外之人於審判外之言詞陳述。惟經審酌下列事
        項，認證人己○○於警訊時所為陳述，具有證據能力。
        (一)證人己○○已於原審以證人身分到庭陳述，對於被告
        之對質詰問權已有所保障。(二)且證人己○○於原審審理
        時，否認有向被告戊○○購買毒品情事，先陳稱二人是
        互相調貨，「以貨易貨」云云；後又改稱二人間調貨是
        以「1公克600至700元計算」云云，前後供述非但不符
        ，且對於通訊監察譯文中關於毒品交付等情亦無法為合
        理解釋，顯係迴護被告戊○○之詞。而上開警詢筆錄製
        作時間與本件案發時間相距較近，記憶應較原審審理時
        清晰，且較無暇斟酌利害關係而為不實陳述、亦無餘裕
        相互勾串而為迴護之詞。(三)證人己○○於警詢之陳述，
        業據其於詢問完畢後，在筆錄末尾簽名按指印，且證人
        己○○於原審審理中均未指述警方詢問時有何不法取供
        情事，證人己○○警詢筆錄之製作，顯具任意性。(四)此
        外，復無證據可認證人己○○於警詢時所為之陳述係公
        務員違背法定程序所取得，自堪認上開證述具有可信之
        特別情況，而此又為證明犯罪事實之必要證據，依上開
        規定，證人己○○於警詢時所製作之筆錄，應有證據能
        力。
    (二)按被告以外之人於審判外之陳述，雖不符前四條之規定，
      而經當事人於審判程式同意作為證據，法院審酌該言詞陳
      述或書面陳述作成時之情況，認為適當者，亦得為證據；
      當事人、代理人或辯護人於法院調查證據時，知有第159
      條第1項不得為證據之情形，而未於言詞辯論終結前聲明
      異議者，視為有前項之同意，刑事訴訟法第159條之5定有
      明文。查本件被告對於本案以下所引被告以外之人於審判
      外之陳述或非供述證據，均明示同意具有證據能力（本院
      卷1第182頁參照）。審酌各該證據均依法定程式作成，且
      經於審判期日就上開證據進行調查、辯論，並未發現有不
      當取供之情事，故認宜作為本件犯罪之證據，有證據能力
      ，並予敘明。
乙、實體方面：
  一、被告甲○○部分：
    (一)訊據被告甲○○對於上開販賣或轉讓第三級毒品愷他命犯
      行，均坦承不諱，核與證人己○○於偵查中（參見96年度
      偵字第5048號卷第109頁）及證人乙○○於原審審理時（
      參見原審卷三第6-7頁）證述情節相符。且被告甲○○之
      住處經搜索而扣得3包疑似毒品之物，經內政部警政署刑
      事警察局鑑定結果，均檢出有三級毒品愷他命成分，有該
      局96年5月7日刑鑑字第0960052616號鑑定書附卷可參（96
      偵字第5049號偵卷第66頁）。此外，並有扣案如附表一之
      一編號2-7被告甲○○所有，供販賣愷他命所用之物可證
      及本院搜索票、臺南縣警察局佳里分局搜索扣押筆錄、扣
      押物品目錄表、現場照片在卷可稽（臺南縣警察局佳里分
      局警卷第14-32頁參照）。足認被告上開自白與事實相符
      ，自堪採信。
    (二)又被告甲○○於警訊供稱：伊向綽號「阿國仔」購買每公
      克愷他命為580元，販賣愷他命之價錢為650元等語（臺南
      縣警察局佳里分局警卷第6-7頁參照）。被告甲○○販賣
      第三級毒品愷他命，買低賣高，顯有營利之意圖自明。被
      告甲○○販賣、轉讓毒品愷他命之事證明確，應依法論科
      。
    (三)被告甲○○轉讓毒品愷他命予被告己○○施用乙節，固經
      被告甲○○自白不諱（參見原審卷2第52頁），惟證人己○○於原審證稱僅在被告甲○○住處施用愷他命僅1至2次
      （原審卷3第9頁），與被告甲○○所供5至10次不符，惟
      基於有利被告認定之原則，爰認定被告甲○○轉讓愷他命
      予證人己○○次數為1次，併為敘明。
  二、被告丁○○部分：
    (一)訊據被告丁○○對於販賣第三級毒品愷他命予己○○等情
      坦承不諱，核與證人己○○於偵查中證述情節相符（參見
      96年度偵字第5048號卷第109頁），復有被告丁○○與己○○購買毒品對話之通訊監察譯文在卷可佐（參見96年度
      偵字第4952號卷第9頁）。被告丁○○住處經搜索而扣得
      如附表2-2編號1所示之白色粉末，經檢驗結果，檢出愷他
      命（Ketamine）成分；如附表二之一編號2所示之白色粉
      末，則檢出「對位乙醯氨基酚」成分，有高雄醫學大學附
      設中和紀念醫院醫院檢驗報告1紙可證（參見96年度偵字
      第4952卷第19-27頁）。上開如附表二之一編號2所示「對
      位乙醯氨基酚」，俗稱「結晶馬」，係摻入愷他命，以增
      加重量使用。另扣案研磨機、分裝袋，為其販賣毒品之分
      裝工具，門號0000000000行動電話則係平日販毒聯絡之用
      等語，均據被告丁○○供述在卷可按（原審卷1第184頁）
      。被告丁○○上開自白與事實相符，自堪採信。
    (二)被告丁○○於偵查中供稱：伊向綽號「阿猴」之男子購買
      愷他命，每公克650-700元，賣給「紅豬」（即己○○）
      每公克700元等語（行政院海岸巡防署南部地區巡防局偵
      查卷第37-38頁）。被告丁○○亦供稱：自其住處起出如
      附表二之一編號2所示「對位乙醯氨基酚」，俗稱「結晶
      馬」，係摻入愷他命，以增加重量使用。顯見被告戊○○
      以俗稱「結晶馬」之物摻入愷他命毒品中，以減少成本，
      並以高於成本價賣出，其顯有營利之意圖甚明。被告丁○○販賣愷他命之事證明確，應依法論科。
  三、被告戊○○部分：訊據被告戊○○否認販賣愷他命予同案
      被告己○○，辯稱：二人只是互相調貨云云。然查：
    (一)戊○○有販賣第三級毒品愷他命予己○○之行為：
      1.證人己○○於偵查中證稱：「我有跟戊○○買過K他命
        ，去年10月、11月買過好幾次」等語（參見96偵字第50
        48號卷第82頁）。「戊○○部分是雙方互相調貨，從95
        年9至12月有向戊○○購買K他命每1公克650至700元，
        前後共3至4次，購買地點都在臺南縣新營市，地點不固
        定」等語（同上偵查卷第109頁）。
      2.警方監聽證人己○○行動電話0000000000結果，己○○
        於95年11月6日下午11時15分17秒，撥打被告戊○○所
        持行動電話0000000000，通話內容：己○○稱：「你可
        以幫我們送來二樓嗎？」戊○○答：「要多少，還是要
        去再拿。」己○○稱：「大包的啦。」戊○○答：「要
        幾包？」己○○稱：「一包。」戊○○答：「好。」同
        日下午11時35分21秒，戊○○已經到達指定地點，撥打
        己○○行動電話，戊○○稱：「樓下門鎖住。」己○○
        稱：「好好好，我下去幫你開門。」等情，有通訊監察
        譯文附卷可稽（臺南市警察局第五分局警卷第26頁）。
      3.另己○○再於95年11月8日下午8時54分49秒，撥打被告
        戊○○所持電話0000000000，通話內容：己○○稱：「
        我要15喔。甘有辦法嗎？」戊○○答：「好好。」己○○稱：「15有嘛？」戊○○答：「好好，有啦。」同日
        下午9時35分15秒，己○○再撥打戊○○電話，己○○
        稱：「凱哥，你在哪？」戊○○稱：「我有看見你開過
        去，你開一部白色的嗎？」己○○稱：「嗯嗯嗯。」戊○○稱：「我在前面這裡」等情，有通訊監察譯文附卷
        可稽（96年度偵字第5048號偵卷第44頁）。
      4.再查，警方搜索被告戊○○住處扣得1包疑似毒品之物
        ，經行政院衛生署管制藥品管理局鑑定結果，檢出Keta
        mine成分，此有該局出具之鑑定書（發文字號：管檢字
        第0960008705號）附卷可參（參見96年度偵字第5047號
        卷第64頁）。上開毒品送驗前重量達14.08公克，顯非
        一般常見供個人吸食之份量。另扣案之分裝夾鏈帶1大
        包、電子磅秤1台、塑膠空盒1個，亦為販毒者常見用以
        分裝毒品之工具，有本院搜索票、臺南市警察局第五分
        局搜索扣押筆錄、扣押物品目錄表及現場照片在卷可稽
        （臺南市警察局第五分局警卷第9-16頁參照）。
      5.此外，被告戊○○於原審審理時，對於96年度偵字第50
        48號卷第48頁以下之通訊監察譯文涵意，亦不否認是伊
        與二名女子談論毒品之事，僅否認有販賣毒品行為。惟
        參照戊○○通話譯文，對話中屢次提及「上面」、「下
        面」、「衣服」、「外套」等搖頭丸或K他命等術語，
        且與對方有數量、價格之談論，證人己○○證述被告戊○○有販賣毒品等情，應與事實相符。證人己○○於原
        審審理時，翻異前詞，改稱：當時是我前一天與戊○○
        一起去KTV玩，我先向他拿5公克的K他命，所以我隔天
        才拿去還他，偵查中說是以1公克650至700元價格向戊○○調貨是說錯了云云（原審卷二第55頁）。惟經檢察
        官提示二人通訊監察之對話內容（臺南市警察局第五分
        局警卷第26頁），問二人談及「你可以幫我們送來2樓
        嗎？」是何意思？證人己○○答稱：「叫他（即戊○○
        ）拿東西來。」檢察官接著反問：如果是叫他拿東西來
        ，為何你表示要他送過來？證人己○○一時語塞，無法
        回答，而沈默不語。檢察官又問：你向戊○○說要大包
        的，是否是向被告戊○○購買毒品，證人己○○始答稱
        「我是跟他（即戊○○）調貨」，檢察官再訊問「價格
        如何算？何人決定？」證人己○○答稱：「我忘記價錢
        了，好像是600到700。市面上都是這個價格，價格是我
        決定。」之後又改稱「我跟戊○○是以貨易貨」等語（
        原審卷二第54-58頁）。證人己○○對於與被告戊○○
        交易毒品之細節，前後供述不一，先稱是向戊○○拿來
        吸用，隔天返還相同數量愷他命予戊○○；復改稱兩人
        是互相調貨，價格以1公克600-700元計算；之後又改稱
        兩人是以貨易貨，上開證詞顯與其警詢及偵查中證述情
        節不符，且與事實不符，顯為迴護被告戊○○之詞，自
        不足據為有利於被告戊○○之認定依據。
    (二)依據上開通訊監察結果，並對照證人己○○於原審關於：
      「向己○○調二次貨，一次5公克，一次15公克，價錢是1
      公克600-700元」等語之陳述（原審卷二第57-58頁），採
      最有利於被告之認定，認被告戊○○於事實欄所示之時地
      ，分別販賣第三級毒品愷他命予己○○2次，一次5公克，
      一次15公克，價錢為每公克600元。
    (三)按販賣愷他命係違法行為，非可公然為之，且有其獨特之
      販售通路及管道，復無公定價格，容易增減分裝之份量，
      而每次買賣之價量，可能隨時依雙方關係深淺、資力、需
      求量及對行情之認知、來源是否充裕、查緝是否嚴緊、購
      買者被查獲時供述購買對象之可能風險之評估等，而異其
      標準，非可一概而論。從而販賣之利得，一般除被告坦承
      犯行或價量俱臻明確外，委難察得實情。惟販賣之人從價
      差或量差中牟利之方式雖異，然其販賣行為在意圖營利則
      同一。本案雖無法查得被告戊○○販賣毒品之實際利得，
      惟由被告扣案毒品之數量及電話通聯內容觀之，被告戊○○顯然係藉由販賣愷他命而牟利。復按一般民眾普遍認知
      毒品愷他命之非法交易政府一向查禁森嚴，且予以重罰。
      衡諸常情，倘非有利可圖，絕無平白甘冒被嚴查重罰高度
      風險之理。從而，舉凡其有償交易，除有足以反證其確係
      另基於某種非圖利本意之關係外，自難因無法查悉其販入
      價格，作為是否高價賣出之比較，即可謂其無營利之意思
      而阻卻販賣犯行之追訴。是被告戊○○甘冒風險販賣愷他
      命，其有利可圖要屬必然，其有營利之意圖，亦可認定。
    (四)綜上事證，被告戊○○販賣愷他命予證人己○○之事實，
      應堪認定。
  五、被告己○○、乙○○、丙○○三人共同販賣愷他命；及被
      告乙○○、丙○○共同販賣搖頭丸部分：
    (一)訊據被告乙○○、丙○○對於上開事實均坦承不諱，供稱
      ：三人合作方式係由己○○提供愷他命，一部分放在乙○○那裡，一部分放在丙○○那裡，販賣過程是對方（即買
      家）打電話聯絡之後，乙○○、丙○○二人都有送貨，愷
      他命一包賣600至700元不等，次數忘記了等語（參見原審
      卷二第130頁）。證人己○○復證稱：（問：你是否將毒
      品放在丙○○那邊？）我就丟給乙○○、丙○○那邊，我
      不知道放在誰那裡。（問：結帳時如何算？）看剩下多少
      ，不足部分再給我錢。我有分過錢，但我忘記分多少錢。
      自95年11月開始就已經合作販賣。乙○○販賣給阿香、弄
      仔、菜鳥等三人，是我們三人共同販賣等語（原審卷二第
      119-120頁）。足認被告乙○○、丙○○與證人己○○三
      人間確有共同販賣愷他命之犯意聯絡及行為分擔之情無訛
      。
    (二)又被告乙○○、丙○○共同販賣搖頭丸部分，均供稱：搖
      頭丸是一起去高雄拿的，錢一部份是丙○○出，一部份是
      大家之前賺的錢，貨拿回來後，一部份放在乙○○那裡，
      一部份放在丙○○那裡，販賣過程也是對方打電話聯絡之
      後，二人都有送貨，搖頭丸及K他命都有在賣，搖頭丸一
      包賣300至400元等語在卷（參見原審卷二第130頁）。亦
      足認被告乙○○、丙○○二人間確有共同販賣搖頭丸之犯
      意聯絡及行為分擔無誤。
    (三)被告己○○、乙○○、丙○○三人協議共同販賣愷他命期
      間，及被告乙○○、丙○○共同協議販賣搖頭丸期間，綽
      號「阿香」、「弄仔」、「菜鳥」等人，因知悉乙○○販
      賣上開毒品，乃於95年11月間，共同出資3,000元，在台
      南市東區國賓戲院2樓之PUB內向乙○○購買價值1,500元
      之3粒搖頭丸及價值1,500元之3公克愷他命乙節，業據被
      告乙○○坦承在卷（原審卷2第122頁），證人己○○復證
      實被告乙○○上開販賣毒品之行為屬於三人共同販賣部分
      （參見原審卷2第120頁）。參以警方監聽被告乙○○之行
      動電話內容（參見96偵字第5048號卷第217頁至224頁），
      被告乙○○之通話內容確曾提及「阿香」之人，被告乙○○並證實與其販賣毒品之「阿香」為同一人。其餘通話內
      容提及要拿「衣」、「上面」或「下面」、「褲」，並約
      定價錢等通話內容，同經被告乙○○證實均為其販賣愷他
      命及搖頭丸之對話。警方搜索被告丙○○及乙○○住處，
      分別扣得如附表四之一、五之一所示之毒品及證物，有本
      院搜索票、臺灣臺南地方法院檢察署搜索扣押筆錄、扣押
      物品目錄表、現場照片在卷可稽（臺南縣警察局永康分局
      警卷第18-24頁、歸仁分局警卷第14-20頁參照）。自被告
      丙○○住處起出之毒品，經送內政部警政署刑事警察局鑑
      定結果，分別檢出第二級毒品「亞甲基雙氧甲基安非他命
      （MDMA，俗稱搖頭丸）及第三級毒品愷他命成分，有該局
      96年5月1日刑鑑字第0960058064號鑑定書在卷可憑（96年
      度偵字第5417號偵卷第33頁）。自被告乙○○住處起出之
      毒品，經送行政院衛生署管制藥品管理局鑑定結果，如附
      表四之一編號1、2所示之物，均檢出愷他命成分，編號3
      之物，則檢出MDMA成分，有該局96年8月2日管檢字第0960
      007702號鑑定書在卷可稽（96年度偵字第5048號偵卷第19
      0頁）。
    (四)被告丙○○於警訊時供稱：我自95年7月份開始合作販毒
      ，共賺進6-8萬元左右。我與「哲宇」一個多月算一次錢
      ，每次可得約1萬元左右等語（臺南縣警察局永康分局警
      卷第3頁以下參照）。於偵查中供稱：哲宇一個月大約會
      拿一萬元給我等語（96年度偵字第5417號偵卷第13頁）。
      被告乙○○於偵查中供稱：「與丙○○有一起買毒品，也
      有叫他幫我拿給別人。因為他幫我拿貨給別人，所以每個
      月給他一萬元。」「我去屏東或高雄向蔣仔拿貨，搖頭丸
      一顆300元至500元，愷他命1公克是650元到800元。」「
      搖頭丸我一顆賣500元，愷他命是800元，一個月與丙○○
      大約每人分到一萬元」等語（96偵字第5048號卷第74-75
      頁）。依上開被告供陳，被告乙○○、丙○○販賣第二級
      毒品搖頭丸、第三級毒品愷他命，以低價買入，高價賣出
      ，獲利後朋分，兩人販毒行為，顯有營利之意圖。
    (五)被告乙○○及丙○○二人販賣愷他命、搖頭丸等犯行，均
      事證明確，應依法論科。
  六、論罪方面：
    (一)新舊法比較：被告行為後，毒品危害防制條例於98年5月2
      0日修正公布，同條例第36條固規定須自公布後6個月施行
      ，惟上開第36條所指「本條例」係指92年7月9日修正公之
      該條例而言，即該次修正公布之毒品危害防制條例全文，
      始有第36條之適用。本次修正僅係個別條文之修正，應無
      第36條之適用餘地。既無生效日之特別規定，自應參照中
      央法規標準法第13條，自公布日起算至第3日，即98年5月
      22日生效。按行為後法律有變更者，適用行為時之法律，
      但行為後之法律有利於行為人者，適用最有利於行為人之
      法律，現行刑法第2條第1項訂有明文。茲就本案有關之新
      舊法比較部分，臚列如下：
    1.毒品危害防制條例第4條第2項，修正前係規定「製造、運
      輸、販賣第二級毒品者，處無期徒刑或七年以上有期徒刑
      ，得併科新臺幣七百萬元以下罰金。」修正後則規定：「
      製造、運輸、販賣第二級毒品者，處無期徒刑或七年以上
      有期徒刑，得併科新臺幣一千萬元以下罰金。」可知犯罪
      構成要件固然相同，惟法定刑併科罰金部分，已由七百萬
      元提高為一千萬元。經比較新舊法之結果，以適用修正前
      毒品危害防制條例第4條第2項規定對被告有利。
    2.毒品危害防制條例第4條第3項，修正前係規定：「製造、
      運輸、販賣第三級毒品者，處五年以上有期徒刑，得併科
      新臺幣五百萬元以下罰金。」修正後則規定：「製造、運
      輸、販賣第三級毒品者，處五年以上有期徒刑，得併科新
      臺幣七百萬元以下罰金。」可知犯罪構成要件相同，法定
      刑併科罰金部分，由五百萬元提高為七百萬元，經比較新
      舊法之結果，以適用修正前毒品危害防制條例第4條第3項
      規定對被告有利。
    3.毒品危害防制條例第11條第5項新增規定：「持有第三級
      毒品純質淨重二十公克以上者，處三年以下有期徒刑，得
      併科新臺幣三十萬元以下罰金。」持有第三級毒品原非刑
      罰法律所處罰之行為，新增規定則對於持有第三級毒品純
      質淨重二十公克以上者，課處刑罰。依刑法第1條前段規
      定，行為之處罰，以行為時之法律有明文規定者為限，應
      屬不罰之行為。
    4.毒品危害防制條例第17條修正後增列第2項：「犯第四條
      至第八條之罪於偵查及審判中均自白，減輕其刑。」此一
      減刑規定，有利於被告，且為舊法所無。經比較新舊法之
      結果，以適用修正後毒品危害防制條例第17條第2項規定
      對被告有利。
    5.經綜合前述各項罪刑法律變更，整體為「從舊從輕」之比
      較結果，應一體適用被告行為後修正毒品危害防制條例之
      規定，較有利於被告。
    (二)被告甲○○所為如附表一所示7次販賣第三級毒品愷他命
      之行為，所為均係犯修正前毒品危害防制條例第4條第3項
      之販賣第三級毒品罪。另其轉讓第三級毒品愷他命1次之
      行為，則係犯同條例（現行）第8條第3項轉讓第三級毒品
      罪。至警方在其住處起出扣案如附表一之一所示之第三級
      毒品愷他命，其送驗前總純質淨重達184.79公克，固已逾
      新法規定之20公克，惟其持有第三級毒品愷他命之低度行
      為，為販賣或轉讓等高度行為所吸收，依舊法規定本屬不
      罰，爰不另為被告甲○○持有第三級毒品部分無罪之諭知
      。所犯上開販賣第三級毒品罪（7罪）及轉讓第三級毒品
      罪，犯意各別，行為互殊，犯罪構成要件不同，均應分論
      併罰。又被告甲○○犯毒品危害防制條例第4條第3項及第
      8條第3項之罪，均於偵查中及審判中均自白，均應依修正
      後同條例第17條第2項規定減輕其刑。
    (三)被告丁○○所為如附表二所示3次販賣第三級毒品愷他命
      之行為，所為均係犯修正前毒品危害防制條例第4條第3項
      之販賣第三級毒品罪。所犯上開販賣第三級毒品3罪，犯
      意各別，行為互殊，犯罪構成要件不同，均應分論併罰。
      又被告丁○○犯毒品危害防制條例第4條第3項之罪，均於
      偵查中及審判中均自白，應依修正後同條例第17條第2項
      規定減輕其刑。
    (四)被告戊○○所為如附表三所示2次販賣第三級毒品愷他命
      之行為，所為均係犯修正前毒品危害防制條例第4條第3項
      之販賣第三級毒品罪。所犯上開販賣第三級毒品2罪，犯
      意各別，行為互殊，犯罪構成要件不同，均應分論併罰。
    (五)被告乙○○、丙○○販賣均係犯修正前毒品危害防制條例
      第4條第2項販賣第二級毒品罪及同條例第4條第3項之販賣
      第三級毒品罪。被告乙○○、丙○○以一販賣行為，販賣
      予綽號「阿香」、「弄仔」、「菜鳥」等三人，同時觸犯
      販賣第二級毒品及販賣第三級毒品二罪，為想像競合犯，
      應從一重論以販賣第二級毒品罪。被告乙○○、丙○○兩
      人，就販賣第二級毒品；被告乙○○、丙○○及己○○，
      就販賣第三級毒品，均有犯意聯絡及行為分擔，均應論以
      共同正犯。至警方在被告丙○○住處起出扣案如附表五之
      一所示之第三級毒品愷他命，依被告丙○○及乙○○所陳
      ，兩人與己○○係合夥關係，故於被告丙○○住處所起出
      之愷他命應為兩人與己○○共有。扣案愷他命送驗前總純
      質淨重達21.9公克，固已逾新法規定之20公克，惟其等持
      有第三級毒品愷他命之低度行為，為販賣或轉讓等高度行
      為所吸收，依舊法規定本應不罰，爰不另為被告丙○○、
      乙○○持有第三級毒品部分無罪之諭知。又被告乙○○、
      丙○○犯毒品危害防制條例第4條第2項之罪，均於偵查中
      及審判中均自白，應均依修正後同條例第17條第2項規定
      減輕其刑。至被告丙○○及其選任辯護人陳稱：被告丙○○初次偵訊即坦承犯行供出毒品來源為己○○、乙○○，
      其二人於第一次警詢時均尚未坦承販毒罪行，合於毒品危
      害防制條例第17條第1項規定，應減輕其刑云云。惟經檢
      視全案卷證，警方早於95年11月間，即因接獲線報，持續
      對被告等人實施通訊監察等情，有各該通訊監察書及通訊
      監察譯文在卷可稽。警方嗣於96年3月16日同步搜索被告
      等人之住居所，分別起出扣案之毒品而查獲本案，並非因
      被告丙○○之自白而查獲其他被告。且被告丙○○初次警
      詢時間為96年3月16日下午16時20分，但其供出毒品來源
      之乙○○、己○○及甲○○等人當日於警詢時間均早於被
      告丙○○，三人亦均坦承販毒，三人顯非因被告丙○○供
      出上游而查獲。被告丙○○及其選任辯護人上開辯解，尚
      非可採。
  七、無罪部分：起訴書起訴被告乙○○於96年3月11日至高雄
      九如交流道處向「蔣阿」購買搖頭丸及Ｋ他命，並將Ｋ他
      命轉讓予綽號菜鳥之男子（起訴書第4頁倒數第7行）部分
      ，已據被告乙○○於原審坦承販賣愷他命1公克予綽號「
      菜鳥」之人（原審卷1第206頁），並為公訴人所不爭執（
      原審卷1第207頁），顯非轉讓甚明。而販賣與轉讓兩者犯
      罪形態不同，基本社會事實亦不相同，自不得變更檢察官
      起訴法條，逕予判決（最高法院86年度台上字第2812號判
      決參照）。被告乙○○既無轉讓犯行，復查無其他積極證
      據足資證明被告有此犯行，尚不能證明被告犯罪，應為無
      罪之諭知。
  八、原審據以論罪科刑，固非無見，惟查：
    (一)被告行為後，毒品危害防制條例於98年5月20日修正公布
      ，於98年5月22日施行，原審未及比較新舊法，適用較有
      利被告之修正毒品危害防制條例第4條第2項、第3項、第1
      7條第2項規定，尚有未洽。
    (二)刑法於94年2月2日修正公布，刪除第56條所定連續犯之規
      定，自95年7月1日施行。而基於概括犯意連續多次運輸毒
      品之行為，於刑法修正刪除連續犯規定之前，均依連續犯
      論以一罪。此次刑法第56條修正理由之說明謂：「對繼續
      犯同一罪名之罪者，均適用連續犯之規定論處，不無鼓勵
      犯罪之嫌，亦使國家刑罰權之行使發生不合理之現象。」
      「基於連續犯原為數罪之本質及刑罰公平原則之考量，爰
      刪除有關連續犯之規定」等語，即係將本應各自獨立評價
      之數罪，回歸本來就應賦予複數法律效果之原貌。而所謂
      集合犯是指立法者所制定之犯罪構成要件中，本就預定有
      數個同種類之行為將反覆實行之犯罪而言，將各自實現犯
      罪構成要件之多數行為，解釋為集合犯，而論以一罪。是
      以對於集合犯，必須從嚴解釋，以符合立法者之意向。觀
      諸毒品危害防制條例所定之販賣毒品罪之構成要件文義，
      實無從認定立法者本即預定該犯罪之本質，必有數個同種
      類行為而反覆實行之集合犯行，故販賣毒品罪，難認係集
      合犯。因此，就刑法修正施行後多次販賣毒品之犯行，採
      一罪一罰，始符合立法本旨。原判決認上訴人先後多次販
      賣第三級毒品之行為，應係基於單一集合犯意，而依集合
      犯之規定，論以一罪。然其論述，與刪除連續犯之修法意
      旨，已難謂合，且就上訴人多次販賣第三級毒品之犯行，
      逕論以一罪，反較連續犯刪除前之法律適用，失之寬鬆，
      亦與刑罰評價之公平性有違，有適用法則不當之違背法令
      。
    (三)原判決認定被告甲○○於95年底某日，在臺南縣新營市路
      邊，以每公克580元價格，販賣第三級毒品愷他命5公克予
      乙○○部分之事實（原審判決書第3頁），查非起訴書起
      訴範圍。原審遽予審判，自有未受請求事項予以判決之違
      法。
    (四)被告乙○○、丙○○兩人，就販賣第二級毒品；被告乙○○、丙○○及己○○，就販賣第三級毒品，均有犯意聯絡
      及行為分擔，均應論以共同正犯等情，為原判決事實欄所
      認定之事實（原判決書第5頁），惟理由欄僅論及被告乙○○、丙○○兩人，就販賣第二級、第三級毒品有犯意聯
      絡及行為分擔，應論以共同正犯，對被告己○○亦參與販
      賣第三級毒品犯行，則漏未論列共同正犯，亦有未合。
    (五)依卷附證據，被告戊○○僅能認定分別於95年11月6日下
      午11時35分許及95年11月8日下午9時35分許，以每公克60
      0元之價格，販賣第三級毒品愷他命1包5公克及15公克予
      己○○，販毒所得金額分別為3,000元及9,000元。原判決
      認定被告戊○○販賣第三級毒品愷他命3次予己○○，販
      毒所得金額為15,500元，亦有未合。
    (六)依98年5月20日修正公布前（下稱修正前）毒品危害防制
      條例第18條第1項前段之規定，應予沒收銷燬之毒品，以
      經查獲之第一級、第二級毒品為限。同條項後段復規定，
      查獲之第三級、第四級毒品，無正當理由而擅自持有者，
      沒入銷燬之。以修正前毒品危害防制條例就施用及持有第
      三級、第四級毒品，並未設有處罰之規定，僅於第11條之
      1規定，無正當理由，不得擅自持有之。從而，依修正前
      毒品危害防制條例第18條第1項後段應沒入銷燬之毒品，
      係專指查獲施用或持有之第三級、第四級毒品而言；倘係
      查獲製造、運輸、販賣、意圖販賣而持有、以非法方法使
      人施用、引誘他人施用或轉讓第三級、第四級毒品，既屬
      修正前毒品危害防制條例相關法條明文規定處罰之犯罪行
      為，即非該條項應依行政程序沒入銷燬之範圍。又其第19
      條第1項所定「供犯罪所用或因犯罪所得之物」，係指犯
      第4條至第9條、第12條、第13條或第14條第1項、第2項之
      罪所用或所得之物，不包括毒品本身在內，是尚不得援用
      此規定為沒收第三級、第四級毒品之依據。再修正前毒品
      危害防制條例對於查獲之製造、運輸、販賣、意圖販賣而
      持有、以非法方法使人施用、引誘他人施用及轉讓第三級
      、第四級毒品之沒收，並無特別規定，如其行為已構成犯
      罪，則該毒品即屬不受法律保護之違禁物，應回歸刑法之
      適用，依刑法第38條第1項第1款之規定沒收之，始為適法
      。原判決就被告如附表所示扣案之第三級毒品愷他命，均
      依修正前毒品危害防制條例第18條第1項規定，諭知沒收
      銷燬，亦非適法。
    (七)毒品危害防制條例第19條第1項固規定：「犯第四條至第
      九條、第十二條、第十三條或第十四條第一項、第二項之
      罪者，其供犯罪所用或因犯罪所得之財物，均沒收之，如
      全部或一部不能沒收時，追徵其價額或以其財產抵償之」
      。但共同正犯之犯罪所得為現款時，因係合併計算，且於
      全部或一部不能沒收時，以其財產抵償之，為避免執行時
      發生重複沒收、抵償之情形，故各共同正犯之間係採連帶
      沒收主義，於裁判時應諭知連帶沒收，不得就全體共同正
      犯之總所得，對各該共同正犯分別重複諭知沒收（最高法
      院95年度台上字第6051號判決參照）。原判決就被告乙○○、丙○○販賣第二級毒品、第三級毒品所得，未諭知由
      被告二人連帶沒收，且就販毒之全體總所得，對各該被告
      分別重複諭知沒收，亦非適法。
    (八)沒收之物，須於犯罪事實中有具體之記載，始為合法，否
      則諭知沒收，自難謂非違法。原判決主文諭知沒收（或銷
      燬）如附表一之一至五之一所示之物，惟犯罪事實中均無
      具體之記載，難謂合法。
    (九)扣案被告所有供販賣毒品所用之物，附表一之一編號3所
      示夾鏈袋，數量應為4包，原判決誤載為1包。另漏列編號
      5-7所示之物。附表三之一編號4行動電話門號應為000000
      0000、0000000000號，原判決誤載為000000000、0000000
      00號。另漏列編號5-6所示之物。附表五之一編號3所示之
      分裝袋數量，2號應為50個，總數應為200個，原判決誤載
      為30個、150個。編號4所示之行動電話門號應為00000000
      00，原判決誤載為0000000000。附表四之一編號4、編號6
      之分裝袋數量，中小型應為1大包，小型應為2包，原判決
      誤載為「分裝袋（小型2包、中小型3包）4包」、「分裝
      袋（小型2包、中小型2包）4包」。另漏列編號7所示之物
      ，均有未合。
    (十)上訴人提起本件上訴，固無理由，惟原判決既有上開可議
      之處，自屬無可維持，應由本院將原判全部撤銷改判。
  九、科刑方面：
    (一)關於被告等被訴販賣毒品部分：審酌被告丁○○等5人均
      正值青年，並無前科，理應學習技能或充實專業知識，謀
      求正當工作，竟不思正途，為求牟利，竟從事販賣毒品之
      行為，個人因此獲得私利，卻嚴重戕害國人身體及心理之
      健康，對社會秩序及安全危害甚詎。參酌被告甲○○為警
      查扣之毒品數量驗前總純質淨重約184.79公克，純度高達
      82﹪，以該毒品之數量及純度，對於國民健康及社會安全
      危害程度。兼衡被告5人被訴販賣毒品之種類、對象僅1至
      3人，販售毒品所得金額自數千元至20餘萬元不等，及除
      被告戊○○猶飾詞狡辯，未能悔過外，其餘被告均坦承犯
      行，犯後態度良好等一切情狀，分別量處如主文所示之刑
      ，並均定其等應執行之刑。
    (二)被告甲○○轉讓毒品部分：被告甲○○轉讓毒品之次數僅
      1次，對象亦僅為己○○1人，轉讓數量亦甚微量，及其犯
      罪目的、手段、犯後態度等一切情狀，量處如主文所示之
      刑。又被告轉讓毒品時間在96年4月24日以前，所犯罪名
      又非中華民國96年罪犯減刑條例第3條所列不得減刑之範
      圍，應依同條例第2條第1項規定，減其宣告刑2分之1，並
      與上開販賣第三級毒品之犯行論處之刑，合併定應執行之
      刑。
  十、沒收方面：
    (一)扣案如附表四之一編號3及附表五之一編號2所示之搖頭丸
      ，經送鑑定結果，均檢出第二級毒品MDMA成分，業如上述
      ，應依毒品危害防制條例第18條第1項規定，均諭知沒收
      銷燬。因鑑定而用罄之搖頭丸，業已滅失不存，不另沒收
      。
    (二)扣案如附表一之一編號1、附表二之一編號1、附表三之一
      編號1、附表四之一編號1、2及附表五之一編號1所示之愷
      他命，均為違禁物，均應依刑法第38條第1項第1款沒收。
      因鑑定而用罄之愷他命，業已滅失不存，不另沒收。
    (三)其餘扣案如附表一之一、二之一、三之一、四之一、五之
      一所示之物，均為被告所有供販毒所用之物，均據被告等
      人供承在卷可按，應依毒品危害防制條例第19條第1項規
      定，併諭知沒收。
    (四)販毒所得部分，被告甲○○所得為234,900元；丁○○為1
      05,000元；戊○○為12,000元，均應依毒品危害防制條例
      第19條第1項規定諭知沒收，如全部或一部不能沒收時，
      以其財產抵償之。又被告乙○○、丙○○販賣第二級毒品
      所得財物1,500元，應由乙○○與丙○○連帶沒收，如全
      部或一部不能沒收時，以乙○○、丙○○財產連帶抵償之
      。又販賣第三級毒品所得財物1,500元，應由乙○○、己○○及丙○○連帶沒收，如全部或一部不能沒收時，以乙○○、己○○、丙○○財產連帶抵償之。
    (五)扣案甲○○所有制式子彈3顆、簽賭歷史總帳6張、協議書
      1張、現金182,700元及臺南縣新營市嘉芳里茄苳腳11之3
      號所查扣之行動電話1具（含SIM卡，門號0000000000號）
      、第一商業銀行新營分行存款單1張、雜記紙5張、汽車買
      賣合約書1份、信封1個。暨扣案丁○○所有存摺1本、雜
      記紙及標會單2張、現金32,250元、愷他命吸食工具2組等
      物，查均與本案無關，不另為沒收之諭知，附為敘明。
據上論斷，應依刑事訴訟法第369條第1項前段、第364條、第299
條第1項前段、第301條第1項，98年5月20日修正前毒品危害防制
條例第4條第2項、第3項，現行毒品危害防制條例第8條第3項、
第17條第2項、第18條第1項前段、第19條第1項，刑法第2條第1
項但書、第11條前段、第28條、第55條、第51條第5款、第38條
第1項第1款，中華民國96年罪犯減刑條例第2條第1項第3款、第7
條判決如主文。
本案經檢察官劉欽銘到庭執行職務。
中    華    民    國    98    年    10   月    21     日
                  刑事第六庭  審判長法  官  董武全
                                    法  官  賴純慧
                                    法  官  林英志
以上正本證明與原本無異。
轉讓第三級毒品部分不得上訴。
其餘如不服本判決應於收受送達後10日內向本院提出上訴書狀，
其未敘述上訴理由者，並得於提起上訴後10日內向本院補提理由
書（均須按他造當事人之人數附繕本）「切勿逕送上級法院」。
                                    書記官  魏安里
中    華    民    國    98    年    10    月    26    日
附錄：本判決論罪科刑法條
民國98年5月20日修正前毒品危害防制條例第4條
製造、運輸、販賣第一級毒品者，處死刑或無期徒刑；處無期徒
刑者，得併科新臺幣一千萬元以下罰金。
製造、運輸、販賣第二級毒品者，處無期徒刑或七年以上有期徒
刑，得併科新臺幣七百萬元以下罰金。
製造、運輸、販賣第三級毒品者，處五年以上有期徒刑，得併科
新臺幣五百萬元以下罰金。
製造、運輸、販賣第四級毒品者，處三年以上十年以下有期徒刑
，得併科新臺幣三百萬元以下罰金。
製造、運輸、販賣專供製造或施用毒品之器具者，處一年以上七
年以下有期徒刑，得併科新臺幣一百萬元以下罰金。
前五項之未遂犯罰之。
毒品危害防制條例第8條第3項
轉讓第三級毒品者，處3年以下有期徒刑，得併科新臺幣30萬元
以下罰金。
附表一（被告甲○○部分罪刑）：
┌──┬────────────────┬────────┬──────────────────┐
│編號│罪名及所犯法條                  │宣告刑（主刑）  │  沒收（從刑）                      │
├──┼────────────────┼────────┼──────────────────┤
│1   │販賣第三級毒品（98年5月20日修正 │有期徒刑貳年捌月│1.販賣毒品所得新臺幣2,900元沒收，   │
│    │前毒品危害防制條例第4條第3項）  │                │  如全部或一部不能沒收，以其財產抵  │
│    │                                │                │  償之。                            │
│    │                                │                │2.如附表一之一所示之物，均沒收。    │
├──┼────────────────┼────────┼──────────────────┤
│2   │販賣第三級毒品（98年5月20日修正 │有期徒刑貳年捌月│1.販賣毒品所得新臺幣58,000元沒收，  │
│    │前毒品危害防制條例第4條第3項）  │                │  如全部或一部不能沒收，以其財產抵  │
│    │                                │                │  償之。                            │
│    │                                │                │2.如附表一之一所示之物，均沒收。    │
├──┼────────────────┼────────┼──────────────────┤
│3   │販賣第三級毒品（98年5月20日修正 │有期徒刑貳年拾月│1.販賣毒品所得新臺幣29,000元沒收，  │
│    │前毒品危害防制條例第4條第3項）  │                │  如全部或一部不能沒收，以其財產抵  │
│    │                                │                │  償之。                            │
│    │                                │                │2.如附表一之一所示之物，均沒收。    │
├──┼────────────────┼────────┼──────────────────┤
│    │                                │                │                                    │
│4   │販賣第三級毒品（98年5月20日修正 │有期徒刑貳年拾月│1.販賣毒品所得新臺幣29,000元沒收，  │
│    │前毒品危害防制條例第4條第3項）  │                │  如全部或一部不能沒收，以其財產抵  │
│    │                                │                │  償之。                            │
│    │                                │                │2.如附表一之一所示之物，均沒收。    │
├──┼────────────────┼────────┼──────────────────┤
│5   │販賣第三級毒品（98年5月20日修正 │有期徒刑貳年拾月│1.販賣毒品所得新臺幣29,000元沒收，  │
│    │前毒品危害防制條例第4條第3項）  │                │  如全部或一部不能沒收，以其財產抵  │
│    │                                │                │  償之。                            │
│    │                                │                │2.如附表一之一所示之物，均沒收。    │
├──┼────────────────┼────────┼──────────────────┤
│6   │販賣第三級毒品（98年5月20日修正 │有期徒刑貳年拾月│1.販賣毒品所得新臺幣29,000元沒收，  │
│    │前毒品危害防制條例第4條第3項）  │                │  如全部或一部不能沒收，以其財產抵  │
│    │                                │                │  償之。                            │
│    │                                │                │2.如附表一之一所示之物，均沒收。    │
├──┼────────────────┼────────┼──────────────────┤
│7   │販賣第三級毒品（98年5月20日修正 │有期徒刑參年    │1.販賣毒品所得新臺幣58,000元沒收，  │
│    │前毒品危害防制條例第4條第3項）  │                │  如全部或一部不能沒收，以其財產抵  │
│    │                                │                │  償之。                            │
│    │                                │                │2.如附表一之一所示之物，均沒收。    │
└──┴────────────────┴────────┴──────────────────┘
附表一之一（被告甲○○部分沒收物）：
┌──┬─────────┬──────────┬──────────────┐
│編號│扣案物品名稱      │  數  量            │     沒收之法條依據         │
├──┼─────────┼──────────┼──────────────┤
│ 1  │愷他命（3包）     │驗前總毛重229.35公克│刑法第38條第1項第1款        │
│    │                  │，總純質淨重約184.79│                            │
│    │                  │公克。取0.08公克鑑定│                            │
│    │                  │用罄，餘總純質淨重約│                            │
│    │                  │184.71公克。        │                            │
│    │                  │                    │                            │
├──┼─────────┼──────────┼──────────────┤
│ 2  │電子磅秤          │  1台               │毒品危害防制條例第19條第1項 │
├──┼─────────┼──────────┼──────────────┤
│ 3  │夾鏈袋            │  4包               │   同上                     │
├──┼─────────┼──────────┼──────────────┤
│ 4  │行動電話（門號0915│  3支               │   同上                     │
│    │799747、0000000000│                    │                            │
│    │、0000000000，含SI│                    │                            │
│    │M卡3張）          │                    │                            │
├──┼─────────┼──────────┼──────────────┤
│ 5  │分裝用盤子        │  2個               │   同上                     │
├──┼─────────┼──────────┼──────────────┤
│ 6  │湯匙              │  1支               │   同上                     │
├──┼─────────┼──────────┼──────────────┤
│ 7  │帳冊              │  4本               │   同上                     │
└──┴─────────┴──────────┴──────────────┘
附表二（被告丁○○部分罪刑）：
┌──┬────────────────┬────────┬──────────────────┐
│編號│罪名及所犯法條                  │宣告刑（主刑）  │  沒收（從刑）                      │
├──┼────────────────┼────────┼──────────────────┤
│1   │販賣第三級毒品（98年5月20日修正 │有期徒刑貳年捌月│1.販賣毒品所得新臺幣35,000元沒收，  │
│    │前毒品危害防制條例第4條第3項）  │                │  如全部或一部不能沒收，以其財產抵  │
│    │                                │                │  償之。                            │
│    │                                │                │2.如附表二之一所示之物，均沒收。    │
├──┼────────────────┼────────┼──────────────────┤
│2   │販賣第三級毒品（98年5月20日修正 │有期徒刑貳年捌月│1.販賣毒品所得新臺幣35,000元沒收，  │
│    │前毒品危害防制條例第4條第3項）  │                │  如全部或一部不能沒收，以其財產抵  │
│    │                                │                │  償之。                            │
│    │                                │                │2.如附表二之一所示之物，均沒收。    │
├──┼────────────────┼────────┼──────────────────┤
│3   │販賣第三級毒品（98年5月20日修正 │有期徒刑貳年捌月│1.販賣毒品所得新臺幣35,000元沒收，  │
│    │前毒品危害防制條例第4條第3項）  │                │  如全部或一部不能沒收，以其財產抵  │
│    │                                │                │  償之。                            │
│    │                                │                │2.如附表二之一所示之物，均沒收。    │
└──┴────────────────┴────────┴──────────────────┘
附表二之一（被告丁○○部分沒收物）：
┌──┬───────────┬──────────┬──────────────┐
│編號│扣案物品名稱          │  數  量            │     沒收之法條依據         │
├──┼───────────┼──────────┼──────────────┤
│ 1  │愷他命（5包）         │驗前總淨重15.61公克 │刑法第38條第1項第1款        │
│    │                      │，驗後總淨重15.573  │                            │
│    │                      │公克                │                            │
├──┼───────────┼──────────┼──────────────┤
│ 2  │對位乙醯氨基酚（4包） │驗前總淨重44.931公克│毒品危害防制條例第19條第1項 │
│    │                      │，驗後總淨重44.895公│                            │
│    │                      │克                  │                            │
├──┼───────────┼──────────┼──────────────┤
│ 3  │研磨機                │  1台               │   同上                     │
├──┼───────────┼──────────┼──────────────┤
│ 4  │行動電話（門號00000000│  2支               │   同上                     │
│    │50、0000000000，含SIM │                    │                            │
│    │卡2張）               │                    │                            │
├──┼───────────┼──────────┼──────────────┤
│ 5  │分裝袋                │  5包               │   同上                     │
└──┴───────────┴──────────┴──────────────┘
附表三（被告戊○○部分罪刑）
┌──┬────────────────┬────────┬──────────────────┐
│編號│罪名及所犯法條                  │宣告刑（主刑）  │  沒收（從刑）                      │
├──┼────────────────┼────────┼──────────────────┤
│1   │販賣第三級毒品（98年5月20日修正 │有期徒刑伍年貳月│1.販賣毒品所得新臺幣3,000元沒收，如 │
│    │前毒品危害防制條例第4條第3項）  │                │  全部或一部不能沒收，以其財產抵償之│
│    │                                │                │  。                                │
│    │                                │                │2.如附表三之一所示之物，均沒收。    │
├──┼────────────────┼────────┼──────────────────┤
│2   │販賣第三級毒品（98年5月20日修正 │有期徒刑伍年貳月│1.販賣毒品所得新臺幣9,000元沒收，如 │
│    │前毒品危害防制條例第4條第3項）  │                │  全部或一部不能沒收，以其財產抵償之│
│    │                                │                │  。                                │
│    │                                │                │2.如附表三之一所示之物，均沒收。    │
└──┴────────────────┴────────┴──────────────────┘
附表三之一（被告戊○○部分沒收物）：
┌──┬─────────┬──────────┬──────────────┐
│編號│扣案物品名稱      │  數  量            │     沒收之法條依據         │
├──┼─────────┼──────────┼──────────────┤
│ 1  │愷他命            │送驗數量14.080公克  │  刑法第38條第1項第1款      │
│    │                  │驗餘數量14.078公克  │                            │
├──┼─────────┼──────────┼──────────────┤
│ 2  │夾鏈袋            │  1大包             │毒品危害防制條例第19條第1項 │
├──┼─────────┼──────────┼──────────────┤
│ 3  │電子磅秤          │  1台               │   同上                     │
├──┼─────────┼──────────┼──────────────┤
│ 4  │行動電話（門號0931│  2支               │   同上                     │
│    │170020、0000000000│                    │                            │
│    │ ，含SIM卡2張）   │                    │                            │
│    │                  │                    │                            │
├──┼─────────┼──────────┼──────────────┤
│ 5  │記事本            │  2本               │   同上                     │
├──┼─────────┼──────────┼──────────────┤
│ 6  │塑膠空盒          │  1個               │   同上                     │
└──┴─────────┴──────────┴──────────────┘
附表四（被告乙○○部分罪刑）：
┌──┬────────────────┬────────┬──────────────────┐
│編號│罪名及所犯法條                  │宣告刑（主刑）  │  沒收（從刑）                      │
├──┼────────────────┼────────┼──────────────────┤
│1   │販賣第二級毒品（98年5月20日修正 │有期徒刑年捌月│1.販賣第二級毒品所得新臺幣1,500元與 │
│    │前毒品危害防制條例第4條第2項）  │                │  丙○○連帶沒收。如全部或一部不能沒│
│    │販賣第三級毒品（98年5月20日修正 │                │  收，以其等財產連帶抵償之。        │
│    │前毒品危害防制條例第4條第3項）  │                │2.販賣第三級毒品所得新臺幣1,500元與 │                 │2.
│    │                                │                │  己○○、丙○○連帶沒收。如全部或一│
│    │                                │                │  部不能沒收，以其等財產連帶抵償之。│
│    │                                │                │3.如附表四之一編號3及附表五之一編號2│
│    │                                │                │  物，均沒收銷燬。如附表四之一編號  │
│    │                                │                │  1-2、4-8及附表五之一編號1、3-4所示│
│    │                                │                │  之物均沒收。                      │
└──┴────────────────┴────────┴──────────────────┘
附表四之一（被告乙○○部分沒收物）
┌──┬─────────┬───────────┬──────────────┐
│編號│扣案物品名稱      │  數  量              │沒收（或併銷燬）之法條依據  │
├──┼─────────┼───────────┼──────────────┤
│ 1  │愷他命（10包）    │送驗前共毛重15.992公克│ 刑法第38條第1項第1款，沒收 │
│    │                  │送驗後剩餘毛重15.99公 │ 。                         │
│    │                  │克                    │                            │
├──┼─────────┼───────────┼──────────────┤
│ 2  │愷他命（米白色圓形│送驗前數量為1顆，     │ 同上                       │
│    │錠）              │送驗後剩餘碎錠。      │                            │
│    │                  │                      │                            │
├──┼─────────┼───────────┼──────────────┤
│ 3  │搖頭丸（綠色圓形錠│送驗前共15顆          │毒品危害防制條例第18條第1項 │
│    │）                │送驗後剩餘13顆        │，沒收銷燬。                │
├──┼─────────┼───────────┼──────────────┤
│ 4  │電子磅秤          │  2台                 │ 毒品危害防制條例第19條第1項│
│    │                  │                      │ ，沒收。                   │
├──┼─────────┼───────────┼──────────────┤
│ 5  │分裝袋（中小型）  │  1大包               │    同上                    │
├──┼─────────┼───────────┼──────────────┤
│ 6  │分裝盤            │  1個                 │    同上                    │
├──┼─────────┼───────────┼──────────────┤
│ 7  │分裝袋（小型）    │  2包                 │    同上                    │
├──┼─────────┼───────────┼──────────────┤
│ 8  │行動電話（含SIM卡 │  2支                 │    同上                    │
│    │門號0000000000、09│                      │                            │
│    │00000000）        │                      │                            │
└──┴─────────┴───────────┴──────────────┘
附表五（被告丙○○部分罪刑）：
┌──┬────────────────┬────────┬──────────────────┐
│編號│罪名及所犯法條                  │宣告刑（主刑）  │  沒收（從刑）                      │
├──┼────────────────┼────────┼──────────────────┤
│1   │販賣第二級毒品（98年5月20日修正 │有期徒刑肆年    │1.販賣第二級毒品所得新臺幣1,500元與 │
│    │前毒品危害防制條例第4條第2項）  │                │  乙○○連帶沒收。如全部或一部不能沒│
│    │販賣第三級毒品（98年5月20日修正 │                │  收，以其等財產連帶抵償之。        │
│    │前毒品危害防制條例第4條第3項）  │                │2.販賣第三級毒品所得新臺幣1,500元與 │                 │2.
│    │                                │                │  己○○、乙○○連帶沒收。如全部或一│
│    │                                │                │  部不能沒收，以其等財產連帶抵償之。│
│    │                                │                │3.如附表四之一編號3及附表五之一編號2│
│    │                                │                │  物，均沒收銷燬。如附表四之一編號  │
│    │                                │                │  1-2、4-8及附表五之一編號1、3-4所示│
│    │                                │                │  之物，均沒收。                    │
└──┴────────────────┴────────┴──────────────────┘
附表五之一（被告丙○○部分沒收物）
┌──┬─────────┬───────────┬──────────────┐
│編號│扣案物品名稱      │  數  量              │沒收（或併銷燬）之法條依據  │
├──┼─────────┼───────────┼──────────────┤
│ 1  │愷他命（53包）    │送驗前總毛重39.43公克 │ 刑法第38條第1項第1款，沒收 │
│    │                  │，總純質淨重約21.9公克│ 。                         │
│    │                  │，取0.09公克鑑定用罄，│                            │
│    │                  │驗餘總純質淨重約21.8公│                            │
│    │                  │克。                  │                            │
│    │                  │                      │                            │
├──┼─────────┼───────────┼──────────────┤
│ 2  │搖頭丸（32顆）    │送驗前總淨重8.57公克取│毒品危害防制條例第18條第1項 │
│    │                  │0.25公克鑑定用罄，總淨│，沒收銷燬。                │
│    │                  │重剩餘8.57公克。      │                            │
├──┼─────────┼───────────┼──────────────┤
│ 3  │分裝袋（0號70個、2│  200個               │毒品危害防制條例第19條第1項 │
│    │號50個、4號80個） │                      │，沒收。                    │
├──┼─────────┼───────────┼──────────────┤
│ 4  │行動電話（門號0925│  1支                 │  同上                      │
│    │390276，含SIM卡） │                      │                            │
└──┴─────────┴───────────┴──────────────┘


司法院資訊處製作；財團法人民間司法改革基金會備份。
